臺北高等行政法院裁定
111年度交上字第132號
上  訴  人  劉楨杰                                      
被 上訴 人  交通部公路總局臺北市區監理所
代  表  人  江澍人            
上列當事人間交通裁決事件，上訴人對於中華民國111年1月4日
臺灣士林地方法院110年度交字第189號行政訴訟判決，提起上訴
，本院裁定如下：
    主  文
上訴駁回。
上訴審訴訟費用新臺幣柒佰伍拾元由上訴人負擔。
    理  由
一、按對於交通裁決事件之判決提起上訴，非以其違背法令為理
    由，不得為之，行政訴訟法第237條之9第2項準用第235條第
    2項規定甚明。又當事人對於地方法院交通裁決事件之判決
    上訴，如依行政訴訟法第237條之9準用第236條之2第3項、
    第243條第1項規定，以判決有不適用法規或適用不當為理由
    時，其上訴狀或理由書應表明原判決所違背之法令及其具體
    內容；若係成文法以外之法則，應揭示該法則之旨趣，倘為
    司法院解釋，則為揭示該解釋之字號或其內容。如以行政訴
    訟法第237條之9第2項準用第236條之2第3項、第243條第2項
    所列各款情形為理由時，其上訴狀或理由書，應揭示合於該
    條項各款之事實。上訴狀或理由書如未依此項方法表明者，
    即難認為已對交通裁決事件之判決之違背法令有具體之指摘
    ，其上訴自難認為合法。
二、上訴人經內政部警政署國道公路警察局第九公路警察大隊（
    下稱舉發機關）七堵分隊員警依民眾以行車紀錄器取得之影
    像資料提出檢舉，認其所有車牌號碼0000-00號自用小客車
    ，於民國110年4月14日19時27分許，行經國道三號北向0.3
    公里（基金出口交流道）時，有「行駛高速公路違規使用路
    肩」之行為，違反道路交通管理處罰條例（下稱道交條例）
    第33條第1項第9款規定，乃製單舉發，並移送被上訴人處理
    。上訴人提出申訴，經被上訴人函請舉發機關查復違規屬實
    ，於110年6月28日以北市監基裁字第25-ZIA127476號違反道
    路交通管理事件裁決書，依道交條例第33條第1項第9款、第
    63條第1項第1款等規定，裁處上訴人罰鍰新臺幣4,000元、
    並記違規點數1點。上訴人不服，提起行政訴訟，經臺灣士
    林地方法院（下稱原審）以110年度交字第189號行政訴訟判
    決（下稱原判決）駁回，上訴人遂提起本件上訴。
三、上訴人對原判決提起上訴，主張：原審未經言詞辯論程序即
    為判決，其判決當然違背法令。伊確實不知有無違規，在確
    認其違規前，當然應推定伊無罪；伊於起訴狀載稱「若有提
    前兩秒鐘而右切應當仍屬情有可憫」之「若有」，意即可能
    有也可能無，原判決竟目的性擴張解釋為「以致」跨越，並
    認為與伊陳述意見時所述「致沒能看清楚邊線而提早幾公尺
    靠右行駛以致跨越」等語前後矛盾，違反無罪推定原則，有
    適用法規不當之違法。本事件發生於110年4月14日，依舉發
    機關在伊申訴後提供之原始光碟及翻拍照片，明顯可見現場
    是虛實白線，表示伊非行駛於路肩，原判決卻視而不見，採
    用舉發機關於事發後7個月之110年11月26日所拍攝照片，違
    背經驗法則及論理法則等語，雖以原判決違背法令為由。惟
    核其上訴理由，無非就原審取捨證據、認定事實之職權行使
    ，指摘為不當，並非具體表明原判決有何不適用法規、適用
    法規不當、或行政訴訟法第243條第2項所列各款之情形。又
    依行政訴訟法第237條之7規定，交通裁決事件之裁判，得不
    經言詞辯論為之，上訴意旨另稱原審未經言詞辯論程序即為
    判決係當然違背法令，亦難認對原判決之如何違背法令已有
    具體之指摘。是依首開規定及說明，應認其上訴為不合法。
四、結論：本件上訴為不合法，裁定如主文。　
中　　華　　民　　國　　111 　年　　6 　　月　　17　　日
　　　                臺北高等行政法院第四庭
　                              審判長法　官　高　愈　杰
　                                    法　官　楊　坤　樵
　                                    法　官　鍾　啟　煒
上為正本係照原本作成。
不得抗告。
中　　華　　民　　國　　111 　年　　6 　　月　　17　　日
                                      書記官　李  建  德